臺灣士林地方法院刑事判決　　　　　　　 93年度易字第744號
公　訴　人　臺灣士林地方法院檢察署檢察官
被　　　告　乙○○
上列被告因竊盜案件，經檢察官提起公訴（93年度偵字第6479號）
，本院經訊問被告後，被告為認罪之答辯，經合議庭裁定由受命
法官獨任以簡式審判程序審理並判決如左：
    主  文
乙○○連續結夥三人以上攜帶兇器竊盜，處有期徒刑柒月。
如附表編號三所示之扣案物沒收。
    事  實
一、乙○○與王永賢（另案審結），基於為自己不法所有之竊盜
    概括犯意聯絡，附表編號3 所示該次並與王永賢及綽號「阿
    欽」真實姓名年籍不詳之成年男子基於犯意聯絡而結夥三人
    ，攜帶客觀上足以對人之生命、身體構成危險之兇器鋸子、
    切管器、鉗子、電鋸（含電線）等物，於附表所示之時間、
    地點，持切割器等工具連續拆卸台灣電力股份有限公司（以
    下簡稱台電公司）設於路旁之輸電鐵塔不鏽鋼護欄以竊取之
    （竊盜之時間、地點、方法及竊得財物如附表各編號所示，
    至竊得財物數量起訴書附表編號2 、3 部分誤載，並予更正
    ），乙○○與王永賢於竊得附表編號1 、2 所示之護欄後，
    並載運至台北縣汐止市○○路○ 段193 號之瑞騏回收廠販賣
    之，所得價款朋分花用。嗣於93年6 月11日凌晨1 時30分許
    ，王永賢與綽號「阿欽」者甫切割拆卸下如附表編號3 所示
    之鐵塔護欄得手，乙○○正欲將之搬運至汽車之際，為警在
    國道三號北上15公里附近（汐止路段）當場查獲，並扣得王
    永賢所有如附表編號3 所示之犯案工具。
二、案經台北縣政府警察局汐止分局報請臺灣士林地方法院檢察
    署檢察官偵查起訴。
    理  由
一、上揭犯罪事實，業據被告乙○○於本院調查、審理時坦承不
    諱（本院卷第65頁訊問筆錄、本院卷第67頁審判筆錄），而
    被告乙○○確實與共同被告王永賢三次參與竊盜之事實，亦
    據共同被告王永賢於警詢中供述明確（偵查卷第54至60頁）
    ，此外，核與被害人潘承本於警、偵訊證述被害情節（偵查
    卷第93至96頁、第237 頁）及證人即瑞騏回收廠負責人蔡旼
    靜證述被告處分贓物鐵欄杆之情節相符（偵查卷第89頁），
    復有扣案如附表編號3 所示之竊盜工具及卷附之贓物認領保
    管單可稽，足認被告之自白與事實相符。又按「以自己共同
    犯罪之意思，參與實施犯罪構成要件以外之行為，或以自己
    共同犯罪之意思，事先同謀，而由其中一部分人實施犯罪之
    行為者，均為共同正犯」，釋字第109 號意旨可資參照，就
    本案附表編號3 之竊盜犯行，被告乙○○雖未親自著手切割
    護欄之工作，惟稽之被告乙○○係以電話與共同被告王永賢
    通話知悉王永賢刻在竊取護欄後即赴現場，而共同被告王永
    賢亦稱被告乙○○是與伊共同竊盜（見偵查卷第60頁），又
    被告乙○○與王永賢先前二次竊盜完成後復共同將竊得之贓
    物載運至瑞麒回收廠處分，並朋分販賣所得，參酌上情及上
    揭說明，被告乙○○就附表編號3 之竊盜犯行仍應構成竊盜
    罪之共同正犯。末查，就被告乙○○竊盜所得之數量，被告
    乙○○堅稱僅在國道北上處竊取，從未在南下處竊取過，而
    復未有證據證明台電公司於南下處遭竊之鐵塔護欄亦為被告
    乙○○所為，是其竊取之財物數量，併更正如附表所示。綜
    上，上揭犯罪事實應可認定，本案事證明確，被告犯行堪以
    認定。
二、扣案如附表編號3 所示之工具，經本院當庭勘驗，質地堅硬
    ，如持之攻擊人體，將造成嚴重危害，係客觀上足以對人之
    生命、身體構成危險之兇器。被告乙○○與共同被告王永賢
    攜帶上揭工具於附表所示時、地竊取他人動產，而附表編號
    3 該次，復與王永賢及綽號「阿欽」之成年男子共犯（本次
    尚難證明甲○○、丙○○有共犯之事實，併予敘明），核被
    告乙○○所為，分別係犯刑法第321 條第1 項第3 款之攜帶
    兇器竊盜罪及第321 條第1 項第3 、4 款之結夥三人以上攜
    帶兇器竊盜罪。被告與王永賢就附表編號1 、2 所示之竊盜
    犯行，被告與王永賢及綽號「阿欽」者就附表編號3 所示之
    竊盜犯行，分別有犯意之聯絡及行為之分擔，為共同正犯。
    又被告竊盜犯行，時間密接，構成要件復相同，顯係基於概
    括犯意為之，為連續犯，應論以刑法第321 條第1 項第3 、
    4 款之結夥三人攜帶兇器竊盜一罪並加重其刑。爰審酌被告
    原有正當職業，因為王永賢所慫恿，一時把持不住致犯本罪
    ，而犯後頗為悔悛態度良好，惟本次竊盜犯行對被害人台電
    公司產生之損害非微等情，量處如主文所示之刑。另扣案如
    附表編號3 所示之物，乃共同被告王永賢所有並供其犯本件
    竊盜罪所用之物，業經被告乙○○於本院審理中供明，核與
    共同被告王永賢於警訊所供相符（見偵查卷第53頁），應依
    刑法第38條第1 項第2 款之規定沒收之。另扣案之手提砂輪
    機1 把、千斤頂1 台、切管器1 把、破壞剪1 支、扳手1 批
    及角尺1 支，被告乙○○堅稱切管器、破壞剪及板手是向王
    永賢借來作寵物店的狗籠，當天是攜來還王永賢的，其他則
    本來就置放在車上的工具，均與本案竊盜無關，核與共同被
    告王永賢所供相符（偵查卷第55頁），復查無其他證據證明
    上揭扣案物為被告供本案竊盜之用之物，是爰不為沒收之宣
    告，併予敘明。
三、共同被告甲○○、丙○○尚未到庭，嗣到案後另為審結。
據上論斷，應依刑事訴訟法第273 條之1 第1 項、第299 條第1
項前段，刑法第28條、第56條、第321 條第1 項第3 、4 款、第
38條第1 項第2 款，判決如主文。
本案經檢察官侯千姬到庭執行職務
中　　華　　民　　國　　94　　年　　2 　　月　　21　　日
                  刑事第七庭法  官  王 梅 英
以上正本證明與原本無異。
如不服本判決，應於判決送達後10日內，向本院提出上訴狀。
                            書記官  陳 漢 朝
中　　華　　民　　國　　94　　年　　2 　　月　　24　　日
附表：
┌──┬───┬────┬────┬────┬────┬────┐
│編號│時  間│地    點│竊得財物│犯案方式│犯案被告│扣案工具│
│    │      │        │        │        │        │        │
├──┼───┼────┼────┼────┼────┼────┤
│一  │93年6 │台北縣汐│輸電鐵塔│以鉗子將│王永賢、│        │
│    │月8日 │止市白雲│不鏽鋼護│護欄鬆開│乙○○、│        │
│    │晚間10│路協和至│欄：    │，用切管│        │        │
│    │點許  │深美段46│高1.2公 │器將欄杆│        │        │
│    │      │電塔    │尺、長32│切下，再│        │        │
│    │      │        │公尺    │切為3 段│        │        │
│    │      │        │        │載走    │        │        │
├──┼───┼────┼────┼────┼────┼────┤
│二  │93年6 │國道三號│電塔不鏽│同上    │王永賢、│        │
│    │月9日 │北上15公│鋼護欄：│        │乙○○、│        │
│    │晚間10│里處    │高1.2 公│        │        │        │
│    │時許  │        │尺、長  │        │        │        │
│    │      │        │23.2公尺│        │        │        │
├──┼───┼────┼────┼────┼────┼────┤
│三  │93年6 │國道三號│電塔不鏽│同上    │乙○○、│延長線1 │
│    │月11日│北上15公│鋼護欄：│        │王永賢、│捲、鋸子│
│    │凌晨1 │里附近  │長度5.2 │        │綽號「阿│2 把、切│
│    │時許  │        │公尺、  │        │欽」之男│管器1 把│
│    │      │        │半圓長2.│        │子      │、鉗子1 │
│    │      │        │2公尺   │        │        │把及電鋸│
│    │      │        │        │        │        │1 把    │
└──┴───┴────┴────┴────┴────┴────┘
附錄本案論罪科刑法條全文：
刑法第321條第1項
犯竊盜罪而有左列情形之一者，處六月以上、五年以下有期徒刑
：
一  於夜間侵入住宅或有人居住之建築物、船艦或隱匿其內而犯
    之者。
二  毀越門扇、牆垣或其他安全設備而犯之者。
三  攜帶兇器而犯之者。
四  結夥三人以上而犯之者。
五  乘火災、水災或其他災害之際而犯之者。
六  在車站或埠頭而犯之者。
